【裁判字號】    97,抗,219
【裁判日期】    970220
【裁判案由】    停止強制執行
【裁判全文】
臺灣高等法院民事裁定                   97年度抗字第219號
抗  告  人  甲○○
上列抗告人因與相對人龍庭大樓公寓大廈管理委員會間聲請停止
強制執行事件，對於中華民國97年1月8日臺灣新竹地方法院97年
度聲字第1號裁定，提起抗告，本院裁定如下：
    主  文
抗告駁回。
抗告費用由抗告人負擔。
    理  由
一、按有回復原狀之聲請，或提起再審或異議之訴，或對於和解
    為繼續審判之請求，或提起宣告調解無效之訴、撤銷調解之
    訴，或對於許可強制執行之裁定提起抗告時，法院因必要情
    形或依聲請定相當並確實之擔保，「得」為停止強制執行之
    裁定，強制執行法第18條第2項定有明文。所謂必要情形，
    固由法院依自由裁量定之。然法院為此決定，應就回復原狀
    之聲請，或再審之訴，或異議之訴，或抗告，在法律上是否
    顯無理由，以及如不停止執行，將來是否難於回復執行前之
    狀態等各情形予以斟酌。又再審以不停止強制執行為原則，
    非有特別必要情形，法院不得為停止執行之裁判（最高法院
    18年抗字第85號判例、95年台抗字第731號裁判意旨參照）
    。次按公寓大廈管理委員會依公寓大廈管理條例第38條第1
    項及民事訴訟法第40條第3項規定，均具有當事人能力。
二、抗告意旨略以：相對人之組織成立不合法，其管理組織自不
    生效力，伊已提起再審之訴，求於本件判決確定前停止原法
    院95年度執字第17788號強制執行事件之執行程序。又原審
    未就相對人當事人適格先予審酌，顯屬不法。原審對伊所提
    出之新法令不僅不屑一顧，卻以「復持同一理由再度提起再
    審之訴」為唯一裁駁理由，伊實難甘服，求予廢棄原裁定云
    云。
三、經查：相對人執原法院94年度竹簡字第731號、94年度簡上
    字第83號給付管理費之確定判決（下稱系爭確定判決），聲
    請原法院以95年度執字第17788號強制執行事件，拍賣抗告
    人所有之財產，而抗告人就上開執行名義，已以相對人之法
    定代理人資格有欠缺、區分所有權人會議係由無召集債權人
    召集，以及出席者未有委託書等決議無效之情形，認原確定
    判決有民事訴訟法第496條第1項第1款、第5款、第13款、第
    497條之情事，提起再審之訴（原法院96年度再易字第8號）
    ，固據原法院調閱各該卷證查核屬實。惟查，抗告人前已以
    相同之再審事由，對系爭確定判決提起再審之訴，經原法院
    以95年度再易字第2號判決、95年度再易字第4號判決、95
    年度再易字第5號判決，駁回抗告人再審之訴確定在案，有
    原法院95年度再易字第2號、95年度再易字第4號判決、95年
    度再易字第5號等判決足憑。抗告人復持同一理由再度提起
    再審之訴，並以其已提起該再審之訴為由，聲請裁定停止強
    制執行，原法院據此認為尚無停止該強制執行之必要，揆諸
    上開說明，於法並無違誤。又原確定判決既尚未經廢棄，依
    前揭規定，相對人自有當事人能力，抗告人辯稱原審未就相
    對人
    當事人資格先予審酌，顯屬不法云云，容有誤會。綜上，抗
    告意旨指摘原裁定不當，求予廢棄，為無理由，應予駁回。
四、據上論結，本件抗告為無理由，爰裁定如主文。
中    華    民    國    97    年    2     月    20    日
                    民事第七庭
                        審判長法  官  鄭三源
                              法  官  王聖惠
                              法  官  周美月
正本係照原本作成。
不得再抗告。
中    華    民    國    97    年    2     月    21    日
                              書記官  李華安


司法院資訊處製作；財團法人民間司法改革基金會備份。
